【裁判字號】    98,訴,707
【裁判日期】    980731
【裁判案由】    強盜
【裁判全文】
臺灣高雄地方法院刑事判決               98年度訴字第707號
公  訴  人  臺灣高雄地方法院檢察署檢察官
被      告  丙○○
                    （現於高雄看守所羈押中）
指定辯護人  本院公設辯護人乙○○
上列被告因強盜案件，經檢察官提起公訴（98年度偵字第12230
號），本院判決如下：
    主  文
丙○○犯攜帶兇器強盜罪，處有期徒刑柒年貳月。
    事  實
一、丙○○於民國98年3 月8 日下午7 時15分許至高雄縣鳳山市
    ○○路○段395 號之好郝藥局內，向店員甲○○稱要購買普
    拿疼，甲○○協同丙○○至櫃臺結帳時，丙○○竟意圖為自
    己不法之所有，自口袋拿出客觀上足以對人之生命、身體造
    成威脅之美工刀，並推出刀片喝令在櫃臺之甲○○及陳宜璇
    「把錢拿出來」，致使甲○○不能抗拒，自收銀台拿出現金
    新臺幣（下同）13,000元交付給丙○○。丙○○延續妨害自
    由之犯意，命甲○○、陳宜璇帶自己至二樓辦公室找監視器
    錄影，使甲○○、陳宜璇行無義務之事，帶丙○○至2 樓辦
    公室，丙○○因找不到監視器錄影而離開，嗣經警循線而查
    獲。
二、案經高雄縣政府警察局鳳山分局報告臺灣高雄地方法院檢察
    署檢察官偵查起訴。
    理  由
一、按被告以外之人於審判外之言詞或書面陳述，除法律有規定
    者外，不得作為證據；又被告以外之人於審判外之陳述，雖
    不符刑事訴訟法第159 條之1 至第159 條之4之 規定，而經
    當事人於審判程序同意作為證據，法院審酌該言詞陳述或書
    面陳述作成時之情況，認為適當者，亦得為證據，刑事訴訟
    法第159 條第1 項、第159 條之5 第1 項定有明文。經查，
    本判決所引用之各項證據資料，其屬於被告以外之人於審判
    外之言詞、書面陳述者，均據被告及辯護人於審判程序同意
    作為證據（見本院卷第24頁），本院審酌上開證據作成時之
    情況，亦無不當取供等情形，認為以之作為本案之證據亦屬
    適當，依刑事訴訟法第159 條之5 第1 項之規定，應均有證
    據能力，先予敘明。
二、上揭事實，業據被告丙○○於本院審理中坦承不諱，核與證
    人即被害人甲○○於警詢及偵查中證述被告於上揭藥局持美
    工刀要脅，致其不能抗拒而交付13,000元給被告，並帶被告
    上樓找監視錄影帶之情節相符（見警卷第8 至第9 頁、第11
    至13頁、偵查卷第19頁），並有高雄縣政府警察局鳳山分局
    查詢專刊、刑案現場基本表、現場照片1 張及監視錄影器翻
    拍照片3 張（見警卷第24至26頁、第36頁）、高雄縣政府警
    察局鳳山分局文山派出所受理各類案件紀錄表1 份（見警卷
    第28頁）、報案三聯單1 紙（見警卷第29頁）附卷可稽，足
    認被告上揭任意性之自白與事實相符，可資作為被告有罪之
    證據。又按刑法第330 條、第321 條第1 項第3 款攜帶兇器
    加重強盜罪，係以行為人攜帶兇器為其加重條件，此所謂兇
    器，其種類並無限制，凡客觀上足對人之生命、身體、安全
    構成威脅，具有危險性之兇器均屬之；且祇須行竊時攜帶此
    種具有危險性之兇器為已足，並不以攜帶之初即有行兇之意
    圖為必要。查本案業據被告於審理中自承用美工刀以強盜之
    ，該美工刀雖未查扣在案，惟依被告所繪製之美工刀長度達
    16.5公分，且一般市售之美工刀皆係鐵製、質地堅硬，且前
    端尖銳，若用以攻擊人體，勢將造成人身之傷害，綜此足認
    被告所持上開器械客觀上可對人之生命、身體、安全構成威
    脅，具有危險性，要屬刑法第321 條第1 項第3 款所定兇器
    無訛，是被告攜帶客觀上可為兇器之美工刀，進而強盜上開
    物品，業已該當刑法攜帶兇器加重強盜罪之構成要件甚明。
    從而，本件事證明確，被告犯行洵堪認定，應依法論科。
三、核被告丙○○攜帶客觀上足以對人造成威脅之美工刀為強盜
    犯行，係犯刑法第330 條第1 項之攜帶兇器強盜罪。被告加
    重強盜犯行與延續之妨害自由犯行，時間接續、空間密接，
    為自然之一行為，僅論以加重強盜犯行已足。又被告以一行
    為對2 名被害人犯加重強盜罪，為想像競合犯，從一重之攜
    帶兇器強盜罪處斷。爰審酌被告正值中壯之年，竟不思以正
    當途徑賺取財物，而攜帶可作為兇器之美工刀至上揭藥局強
    盜被害人之財物，不僅造成被害人財產上之損失，及侵害被
    害人行動自由之權利，更影響社會治安甚鉅，所為實應嚴懲
    ；參以被告犯後坦承全部犯行，態度尚稱良好，且未使用兇
    器攻擊被害人，強盜所得13,000元，及其犯罪之動機、家庭
    經濟狀況勉持與智識程度為國中畢業等一切情狀，量處如主
    文所示之刑，以示懲儆。至被告所有，供犯本件攜帶兇器強
    盜罪之美工刀1 把，並未扣案，且被告於審判中供稱已將該
    美工刀丟棄於高雄市三鳳宮前之運河裡，衡情應已滅失，爰
    不再另依刑法第38條第1 項第2 款規定宣告沒收之，併此敘
    明。
據上論斷，應依刑事訴訟法第299 條第1 項前段，刑法第330 條
第1 項、第55條，判決如主文。
本案經檢察官丁○○到庭執行職務。
中    華    民    國    98    年    7     月    31    日
                  刑事第五庭  審判長法  官  廖建瑜
                                    法  官  林永村
                                    法  官  林裕凱
以上正本證明與原本無異。
如不服本判決應於收受判決後10日內向本院提出上訴書狀，並應
敘述具體理由。其未敘述上訴理由者，應於上訴期間屆滿後20日
內向本院補提理由書(均須按他造當事人之人數附繕本)「切勿逕
送上級法院」。
中    華    民    國    98    年    7     月    31    日
                                    書記官  黃靖媛
附錄所犯法條
中華民國刑法第330條
（加重強盜罪）
犯強盜罪而有第321 條第1 項各款情形之一者，處7 年以上有期
徒刑。
前項之未遂犯罰之。


司法院資訊處製作；財團法人民間司法改革基金會備份。
